臺灣新北地方法院行政訴訟判決　　　　　110年度交字第623號
原　　　告　黃宏水　
被　　　告　新北市政府交通事件裁決處

代　表　人　李忠台（處長）住同上
訴訟代理人　黃慧婷律師
上列當事人間因交通裁決事件，原告不服被告中華民國110年8月
25日新北裁催字第48-E00000000號裁決，提起行政訴訟，本院判
決如下：
    主  文
一、原告之訴駁回。
二、訴訟費用新臺幣300元由原告負擔。
    事實及理由
壹、程序方面：本件係因原告不服被告所為道路交通管理處罰條
    例第 8條的裁決而提起撤銷訴訟，依行政訴訟法第237條之1
    ，應適用交通裁決事件訴訟程序。而本件因卷證資料已經明
    確，於是依同法第237條之7規定不經言詞辯論，直接裁判。
貳、實體方面：
一、爭訟概要：緣原告黃宏水所有車牌號碼 0000-00號自用小客
    車（下稱系爭汽車），於民國（下同）110年7月14日7時6分
    ，在新竹縣竹北市縣○○路○段00號前人行道處，因有「在
    禁止臨時停車處所停車」之違規行為，經新竹縣政府警察局
    竹北分局（下稱舉發機關）執勤員警發現後，遂於110年7月
     28日填製竹縣警交字第E00000000號舉發違反道路交通管理
    事件通知單（下稱舉發通知單）予以舉發，記載應到案日期
    為110年 9月11日前，並移送被告處理。原告嗣於110年8月4
    日提出申訴不服舉發，案經被告函請舉發機關查證原告申訴
    情節及違規情形後，仍認違規事實明確，乃依道路交通管理
    處罰條例第56條第1項第1款及違反道路交通管理事件統一裁
    罰基準表等規定，以110年8月25日新北裁催字第48-E000000
    00號違反道路交通管理事件裁決書（下稱原處分）裁處原告
    罰鍰新臺幣（下同）900元。原告不服，於是提起本件行政
    撤銷交通裁決訴訟。
二、原告起訴主張及聲明：
(一)原告主張要旨：原告雖有違規臨停之事實，但新竹縣竹北分
    局三民派出所警員拍照舉發時，所舉發通知單上所示違規地
    點：新竹縣竹北市縣○○路00號非原告所停之處，三民派出
    所周鈺萱警員乃當地警員，在開立舉發通知單時理應再次確
    認地點否正確，而非草率開立通知單之後，經原告察覺非違
    規地點申訴後，再以行政程序法第101條規定更正。試開如
    若醫師開錯注射藥劑份量，亦或公司行號開錯報價，秉持誠
    信正義原則，醫師或公司行號理應承擔所有錯誤責任。故原
    告提起此次行政訴訟，呈請貴院依與違規地點事實不符，未
    在開立通知單時再次確認之行政疏忽，判決罰鍰免罰。
(二)聲明：撤銷原處分。
三、被告答辯及聲明：
(一)被告答辯要旨：
  1.查本件違規照片所示，原告之車輛確實於人行道停車無誤，
    參原告之車排附近以及車輛後方均擺放有類似於木條之情形
    以及警員於如此近距離拍攝之照片以觀，本件之情形顯未滿
    足臨時停車「可立即駕駛之狀態」及「上下客貨之要件」，
    核屬於停車無誤，且系爭地點之道路性質亦業經主管機關回
    復認定為人行道，被告所為之裁處應無違誤。
  2.原告固於起訴狀中稱「違規地點錯誤，不可以行政程序法第
    101條更正…」，惟查本件原誤寫之違規地點為「89號」，
    與正確地點即「91號」間距離甚近；且原舉發單位乃係於違
    規行為後 2個月內而發函為更正，被告所為之處分自始亦以
    正確地點裁罰無誤，要難謂本件舉發或裁決有何不法之處。
  3.再者原告既為合法考領駕駛執照之人，有機車車籍查詢資料
    及駕駛人基本資料為憑，其對上述規定應知之甚詳，並應確
    實遵守。是原告前揭所述，無非單方所執之詞，委無足取。
    綜上所述，本處依法裁處，應無違誤，原告之訴為無理由。
(二)聲明：原告之訴駁回。
四、爭點：被告認原告所有系爭汽車，於110年7月14日7時6分，
    在新竹縣竹北市縣○○路○段00號前人行道處，有「在禁止
    臨時停車處所停車」之違規行為，以原處分裁罰原告，是否
    合法有據？原告以本件舉發通知單上之違規地點記載有誤為
    由，訴請撤銷原處分，是否有理可採？
五、本院之判斷：
(一)前提事實：原告所有系爭汽車於110年7月14日7時6分，在新
    竹縣竹北市縣○○路○段00號前人行道處，因有「在禁止臨
    時停車處所停車」之違規行為，為舉發機關執勤員警發現後
    ，遂於110年7月28日製單舉發，並記載應到案日期為110年9
    月11日前，原告雖於110年 8月4日提出申訴不服舉發，惟經
    被告函請舉發機關查證原告申訴情節及違規情形後，仍認違
    規事實明確，乃依道路交通管理處罰條例第56條第1項第1款
    及違反道路交通管理事件統一裁罰基準表等規定，以原處分
    裁處原告罰鍰900元等情，此有本件舉發通知單、原告110年
    8月4日之交通違規申訴、新竹縣政府警察局竹北分局110年8
    月12日竹縣北警交字第1103601847號函、原處分書、新竹縣
    政府警察局竹北分局110年9月10日竹縣北警交字第11036019
    94號函、違規採證照片、新竹縣竹北市公所110年10月1日竹
    市工字第1105011859號函、系爭汽車車籍查詢及駕駛人基本
    資料等在卷足憑（分見本院卷第49頁、第53頁、第55頁至第
    56頁、第57頁、第61頁至第62頁、第63頁至第64頁、第65頁
    、第67頁及第69頁），核堪採認為真正。
(二)被告認原告所有系爭汽車，於110年7月14日7時6分，在新竹
    縣竹北市縣○○路○段00號前人行道處，有「在禁止臨時停
    車處所停車」之違規行為，以原處分裁罰原告，核屬合法有
    據。原告以本件舉發通知單上之違規地點記載有誤為由，訴
    請撤銷原處分，仍屬無理，不可採。
  1.應適用之法令：
  ⑴汽車臨時停車時，人行道不得臨時停車；汽車停車時，在禁
    止臨時停車處所不得停車，道路交通安全規則第111條第1項
    第1款、第112條第1項第1款分別定有明文。又人行道指為專
    供行人通行之騎樓、走廊，及劃設供行人行走之地面道路，
    與人行天橋及人行地下道；另汽車駕駛人停車時，在禁止臨
    時停車處所停車者，處新臺幣600元以上1,200元以下罰鍰，
    道路交通管理處罰條例第3條第3款、第56條第1項第1款亦有
    明文。
  ⑵另按違反道路交通管理事件統一裁罰基準及處理細則第 1條
    規定：「本細則依道路交通管理處罰條例第92條第 4項規定
    訂定之」、第2條第 1項、第2項規定：「處理違反道路交通
    管理事件之程序及統一裁罰基準依本細則之規定辦理。前項
    統一裁罰基準，如附件違反道路交通管理事件統一裁罰基準
    表。」，核上開統一裁罰基準及處理細則之規定，就其立法
    目的及功能，乃為防止處罰機關枉縱或偏頗，依道路交通管
    理處罰條例第92條第 4項所授權交通部會同內政部訂定「違
    反道路交通管理事件統一裁罰基準及處理細則」及其附件「
    違反道路交通管理事件統一裁罰基準表」，用以維持裁罰之
    統一性與全國因違反道路交通管理事件受處罰民眾之公平，
    不因裁決人員不同，而生偏頗，寓有避免各監理機關於相同
    事件恣意為不同裁罰之功能，並非法所不許，於憲法上保障
    人民財產權之意旨並無牴觸（此並有司法院大法官會議釋字
    第511號解釋意旨理由足資參照），並無違反法律保留原則
    。再依本件違規行為時點之違反道路交通管理事件統一裁罰
    基準表記載，違反道路交通管理處罰條例第56條第1項第1款
    規定，如在公共汽車招呼站10公尺內以外之禁止臨時停車處
    所停車時，小型車於應到案期限內繳納罰鍰或到案聽候裁決
    者，處罰鍰900元。核此規定，既係基於母法之授權而為訂
    定，且就違反道路交通管理事件統一裁罰基準及處理細則附
    件所示統一裁罰基準表中有關道路交通管理處罰條例第56條
    第1項第1款之裁罰基準內容，區分機車、汽車分別在公共汽
    車招呼站10公尺內停車或公共汽車招呼站10公尺內以外之禁
    止臨時停車處所停車時，為不同罰鍰標準，就其衍生交通秩
    序危害，既不相同，分別處以不同之罰鍰，符合相同事件相
    同處理，不同事件不同處理之平等原則，復未牴觸母法，是
    被告自得依此基準而為裁罰。
  2.經查，本件系爭汽車舉發當時停放在竹北市縣○○路○段00
    號前人行道上，經舉發員警到場確認該違規事實無誤後，且
    系爭汽車之駕駛人亦未在現場，依規定逕行舉發等情，業據
    新竹縣政府警察局竹北分局110年8月12日竹縣北警交字第11
    03601847號函述綦詳（見本院卷第55頁），復觀諸本院卷第
    63頁所附之採證照片 2幀所示，亦清楚可見本件系爭汽車於
    照片顯示時間2021/7/14 07:06:25至07:06:54時，停放在舖
    設有黃色壓花地磚之人行道上，而此停車處所亦據新竹縣竹
    北市公所110年10月1日竹市工字第1105011859號函文說明二
    記載：「縣政二路南段人行道為都市重劃後設置並經翻修為
    黃色壓花舖面後使用至今…」等語（見本院卷第65頁）。準
    此足認，原告所有系爭汽車於110年7月14日7時6分，在新竹
    縣竹北市縣○○路○段00號前人行道處，確有「在禁止臨時
    停車處所停車」之違規行為無誤，被告據此以原處分裁罰原
    告，核屬合法有據。
  3.至於原告雖主張本件舉發通知單之違規地點記載有誤為由，
    訴請撤銷原處分。惟查，關於本件舉發通知單內違規地點誤
    載乙節，依違反道路交通管理事件統一裁罰基準及處理細則
    第33條規定：「處罰機關受理移送之舉發違反道路交通管理
    事件時，發現應填記內容不符規定，或所列附件漏未移送者
    ，應即洽請原移送機關更正或補送。違反道路交通管理事件
    ，處罰機關受理後發現舉發錯誤或要件欠缺，可補正或尚待
    查明者，退回原舉發機關查明補正後依法處理.....。」，
    而查本件原告於申訴時即陳述其不曾在舉發單上所示違規地
    點：新竹縣竹北市縣○○路00號停過車等語（見本院卷第53
    頁），隨後，新竹縣政府警察局竹北分局110年8月12日即以
    竹縣北警交字第1103601847號函文說明四答覆稱：「另有關
    本案舉發通知單上所載之違規地點為新竹縣竹北市縣○○路
    00號，正確地點為新竹縣竹北市縣○○路○段00號前人行道
    ，爰請貴處惠予協助更正。」，且嗣後被告亦以正確之違規
    地點即新竹縣竹北市縣○○路○段00號前為原處分書之舉發
    違規地點，以上各節並有上揭新竹縣政府警察局竹北分局11
    0年8月12日即以竹縣北警交字第1103601847號函文、原處分
    書（見本院卷第55頁、第57頁）在卷可佐。則舉發通知單上
    之違規地點既經舉發機關依法為補正之處理，且被告亦以正
    確之違規地點為裁決，如此原告以本件舉發通知單之違規地
    點記載有誤為由，訴請撤銷原處分，即屬無理難採。
(三)本件判決基礎已臻明確，兩造其餘攻擊防禦方法及訴訟資料
    ，經本院審核後，或與本案爭點無涉，或對於本件判決結果
    不生影響，爰無庸一一再加論述，爰併敘明。
(四)本件第一審裁判費新臺幣300元，應由敗訴之原告負擔，所
    以確定如主文第2項所示。
六、結論：原處分並無違誤，原告訴請撤銷為無理由，應予駁回
    。
中    華    民    國   110    年    11    月    30    日
                  行政訴訟庭  法  官  楊志勇
上為正本係照原本作成。
如不服本判決，應於判決送達後20日內，向本院提出上訴狀，上
訴狀並應記載上訴理由，表明關於原判決所違背之法令及其具體
內容或依訴訟資料可認為原判決有違背法令之具體事實，並繳納
上訴費新臺幣750元。 其未表明上訴理由者，應於提出上訴後20
日內向本院補提理由書（上訴狀及上訴理由書均須按他造人數附
繕本），如逾期未提出上訴理由書者，本院毋庸再命補正，由本
院逕以裁定駁回上訴。
                              書記官  林楷勳
中    華    民    國   110    年    11    月    30    日